臺灣臺南地方法院民事裁定
111年度司監宣字第53號
聲  請  人  周文俊  
代  理  人  岳世晟律師
聲  請  人
即  監護人  周進順  


相  對  人  廖千代  


關  係  人  林怡伶律師
上列聲請人聲請為相對人選任特別代理人事件，本院裁定如下：
    主  文
選任林怡伶律師（律師證書字號：104臺檢證字第12589號）於相
對人乙○○（女、民國00年0月00日生、身分證統一編號：Z000000
000號）與聲請人間之本院111年度司家調字第717號確認遺囑無
效、分割遺產等調解事件，及調解不成立後確認遺囑無效、分割
遺產等訴訟事件中，為相對人乙○○之特別代理人。
聲請程序費用新臺幣壹仟元由聲請人負擔。
    理  由
一、按監護人於監護權限內，為受監護人之法定代理人。監護人
    之行為與受監護人之利益相反或依法不得代理時，法院得因
    監護人、受監護人、主管機關、社會福利機構或其他利害關
    係人之聲請或依職權，為受監護人選任特別代理人。又成年
    人之監護，除本節有規定者外，準用關於未成年人監護之規
    定。民法第1098條、第1113條分別定有明文。另民法第1098
    條第2 項所定「依法不得代理」，係採廣義解釋，包括民法
    第 106條禁止自己代理或雙方代理之情形，以及其他一切因
    利益衝突，法律上禁止代理之情形而言。
二、本件聲請意旨略以：聲請人甲○○為相對人（即受監護宣告人
    ）乙○○之監護人，而聲請人等與相對人均為被繼承人周學良
    （下稱被繼承人）之法定繼承人，關於被繼承人之遺囑無效
    及遺產分割事件涉訟，且聲請人甲○○與相對人為對造，依法
    不得代理，爰聲請選任特別代理人，以利案件之續行等語。
三、經查：
　㈠聲請人之主張，經本院依職權調取111年度司家調字第717號
    確認遺囑無效等事件卷宗，核閱無誤，揆諸前揭說明，相對
    人與聲請人同為被繼承人之法定繼承人，於前開調解及日後
    之訴訟事件，具利害關係，故聲請人聲請為相對人選任特別
    代理人，自屬有據。
　㈡本院依台南律師公會參與法院個案律師名冊（民事事件特別
    代理人），函詢林怡伶等4位律師，林怡伶律師同意擔任相
    對人特別代理人之家事陳報狀最早到達本院，此有本院函文
    、民事陳報狀等在卷可稽。本院考量林怡伶律師具法律相關
    專業，客觀上與相對人無利害衝突之虞，認選任林怡伶律師
    為相對人於確認遺囑無效等調解及訴訟程序之特別代理人，
    以保障相對人之訴訟權益，並利程序之進行，應屬適當，爰
    裁定如主文所示。
　㈢至於特別代理人雖有代理相對人為民事訴訟行為之權，然依
    民事訴訟法第51條第4項之規定，不得為捨棄、認諾、撤回
    或和解，併此敘明。
四、依家事事件法第51條，民事訴訟法第51條第1項，裁定如主
    文。 　　　　
中　　華　　民　　國　　111 　年　　11　　月　　29　　日
                家事法庭      司法事務官  吳玲媛
以上正本係照原本作成。。
如對本裁定抗告，須於裁定送達後10日之不變期間內，向本院提
出抗告狀，並繳納抗告費新臺幣1,000元。
中　　華　　民　　國　　111 　年　　11　　月　　29　　日
                              書  記  官  但育緗